【裁判字號】    97,消債更,617
【裁判日期】    980825
【裁判案由】    更生事件
【裁判全文】
臺灣臺中地方法院民事裁定           97年度消債更字第617號
    聲  請  人
    即  債務人  王程禓即王世.
    代  理  人  謝錫深  律師
    相  對  人
    即  債權人  華南商業銀行股份有限公司
    法定代理人  李正義
    代  理  人  林展誼
                          22.
    相  對  人
    即  債權人  台北富邦商業銀行股份有限公司
    法定代理人  梁培華
    相  對  人
    即  債權人  國泰世華商業銀行股份有限公司
    法定代理人  汪國華
    代  理  人  馮佳慧
    代  理  人  許雅蘋
    相  對  人
    即  債權人  美商花旗銀行股份有限公司
    法定代理人  利明
    相  對  人
    即  債權人  渣打國際商業銀行股份有限公司
    法定代理人  麥侃哲
    相  對  人
    即  債權人  聯邦商業銀行股份有限公司
    法定代理人  李憲章
    代  理  人  甲○○
    相  對  人
    即  債權人  遠東國際商業銀行股份有限公司
    法定代理人  丙○○
    相  對  人
    即  債權人  元大商業銀行股份有限公司
                            、.
    法定代理人  顏慶章
                            、.
    代  理  人  乙○○
    相  對  人
    即  債權人  中國信託商業銀行股份有限公司
    法定代理人  羅聯福
    代  理  人  劉宗禮
上列當事人間消費者債務清理事件，債務人聲請更生，本院裁定
如下：
    主    文
聲請人即債務人王程禓（即王世樺）自中華民國98年 8月25日16
時起開始更生程序。
    理    由
一、按債務人與金融機構協商成立者，不得聲請更生或清算，但
    因不可歸責於己之事由，致履行顯有重大困難者，不在此限
    ；本條例施行前，債務人依金融主管機關協調成立之中華民
    國銀行公會會員辦理消費金融案件無擔保債務協商機制與金
    融機構成立之協商，準用前項之規定，消費者債務清理條例
    第151條第5項、第 6項分別定有明文。又聲請更生或清算不
    合程式或不備其他要件者，法院應以裁定駁回之，但其情形
    可以補正者，法院應定期間先命補正，復為同條例第八條所
    明定。
二、本件聲請人即債務人主張因財產及收入不足以清償債務，前
    曾於95年 8月21日依照中華民國銀行公會會員辦理消費金融
    案件無擔保債務協商機制與金融機構成立協商，自95年 9月
    起，分100期，利率6.88%，且每月10日清償新台幣21,306元
    ，惟因聲請人每月薪資僅約32,000元，在扣除自己生活必要
    費用後，實無法依協商條件履行，於97年 4月起毀諾，故聲
    請人無力繼續履行原協商條件，顯係因非可歸責於己之事由
    致履行有重大困難等語，業據提出協議書、無擔保債務還款
    計劃在卷可按。從而，債務人主張無法清償債務人等語，應
    堪採信。
三、然查，本件經依職權向各金融機關債權人函查債務人消費明
    細紀錄顯示，債務人消費內容多為視廳理容（金華理容視廳
    歌唱中心、阿拉丁KTV、大都會量販自助KTV）、銀樓（新光
    銀樓）、娛樂（六福村主題遊樂園17,800）、電視購物（東
    森）、大額信用貸款（93年7月9日210,000元、94年6月30日
    84,000元、95年12月25日300,000元） 、汽車百貨（車寶貝
    汽車百貨）、代償（94年4月20日500,000元、94年12月31日
    250,000元）、預借現金（94年 4月21日100,000元）等，而
    其每月消費額度時有逾越薪資總額之情事，此有債權人提出
    之消費帳明細及本院製作之消費明細表附卷可稽，如是上述
    消費性質非生活必要之支出，而係奢侈、浪費之性質。惟因
    債務人既因債務負擔沈重，本院仍准其更生。
四、又債務人之消費內容既如前述，核與消費者債務清理條例第
    134條第4款所稱：「浪費、賭博或其他投機行為，致財產顯
    然減少或負擔過重之債務」等不免責事由相當。再經本院訊
    問各該債權人亦表明反對債務人之更生聲請，未來本件更生
    程序，恐將因其更生方案無法獲致債權人會議通過或法院認
    可而宣告清算，徒增程序勞費，欠缺實益。惟，本院仍認應
    准債務人進入更生程序，提供其更生方案付諸表決之機會，
    爰裁定如主文。
中    華    民    國    98    年    8     月    25    日
                  民事庭法  官  顏世傑
上為正本係照原本作成
本件不得抗告
本裁定已於98年8月25日16時公告。
中    華    民    國    98    年    8     月    25    日
                        書記官  劉玥秀


司法院資訊處製作；財團法人民間司法改革基金會備份。
